# 请教陈版关于其他权益工具投资问题

提问人：蒋大大果 时间：2023-03-22 10:30:44
A公司系投资单位，B公司系一家基金合伙企业，B公司成立的目的主要系为了投资C公司，投资比例为46%。现A公司投资B公司指定为以公允价值计量且其变动计入其他综合收益的非交易性权益工具投资，B公司投资C公司作为联营企业以权益法核算，现在C公司已经进入破产重整程序，根据后定协议（目前还未进行转让处置），B公司股权以 0 元转让，那么我想请教陈版，截止 2022 年 12 月底，B公司是不是需要将长期股权投资全额计提减值；A公司是不是需要将对B公司的投资公允价值降为 0 ？

回答人：chenyiwei
“根据后定协议（目前还未进行转让处置），B公司股权以 0 元转让”：该转让价格的确定依据是什么，能否代表该标的股权的当前公允价值？
该协议是否与其他协议构成一揽子安排？如果是，能否通过该一揽子安排中的其他协议获得其他后续补偿？

提问人：蒋大大果 时间：2023-05-05 15:46:07
陈版，上述事项后续，上述C公司破产重整已经裁定，根据重整草案，由于C公司资不抵债，所有者权益为负数，全体出资人的股权权益调整为零，并且已根据该裁决办理了相关工商变更，该安排没有任何后续补偿。这是资产负债表日后事项，那A跟B公司需要如何账务处理

回答人：chenyiwei
由于法院裁定破产重整（导致本企业权益全部损失）之前，C公司应当已经长期资不抵债，故B公司很可能在以前年度即应将其对C的投资公允价值调整为零，A相应对C的投资计提减值。如果此前未如此处理的，则建议关注是否存在前期差错。